【裁判字號】    99,裁,2619
【裁判日期】    991029
【裁判案由】    聲請假處分
【裁判全文】
最  高  行  政  法  院  裁  定
                                      99年度裁字第2619號
聲  請  人  乙○○○聯合律師事務所
兼 代表 人  甲○○
上列聲請人與相對人臺中高等行政法院、臺灣臺中地方法院、臺
灣高等法院臺中分院間聲請假處分事件，對於中華民國99年2月
11日本院99年度裁字第405號裁定，聲請再審，本院裁定如下：
    主  文
再審之聲請駁回。
再審訴訟費用由聲請人負擔。
    理  由
一、按對於確定裁定聲請再審，應依行政訴訟法第283條準用同
    法第277條第1項第4款之規定表明再審理由，此為必須具備
    之程式。所謂表明再審理由，必須指明確定裁定有如何合於
    行政訴訟法第273條所定再審事由之具體情事，始為相當。
    倘僅泛言有再審事由而無具體情事者，仍難謂已合法表明再
    審理由，所為再審之聲請，即屬不合法。
二、本件聲請意旨略謂：(一)本件各級普通法院民刑事庭均認定乙
    ○○○聯合律師事務所為美國成立之團體，為臺灣之非法人
    團體，原審對「不存在」之「乙○○○聯合律師事務所即甲
    ○○」或「甲○○即乙○○○聯合律師事務所」，或不承認
    乙○○○聯合律師事務所為非法人團體所為裁判，自應廢棄
    。(二)聲請人甲○○確為公會法定代理人及代表人，相對人等
    共謀偽造公文書並進而行使，該偽造公文書不得作為濫判之
    依據，以維聲請人之權益。(三)文聯團（包括陳美彤）偽造文
    書移送聲請人後，在「文聯台委」偽造民國（下同）96年5
    月6日之決議書前，和「文聯覆委」偽造98年8月6日之決議
    書前，已明確悉聲請人乃合法監察人，竟故意不由聲請人擔
    任，反而繼續掩蓋事實，應負偽造文書及誣告之責。(四)相對
    人等因行使偽造公文書以及在公文書上登載不實，已是刑事
    及民事被告，且將在國外被起訴。基於利益衝突及可能衝突
    原則，相對人應迴避本件，且永遠不得承辦乙○○○聯合律
    師事務所及甲○○與其當事人之案件。(五)聲請陳金圍及吳東
    都法官應自行迴避及等語。
三、經查，原裁定以：律師懲戒覆審委員會之決議即屬法院之終
    審裁判，司法院釋字第378號著有解釋，聲請人甲○○因違
    反律師法業經臺灣律師懲戒委員會懲戒決議予以除名，並經
    律師懲戒覆審委員會覆審決議維持上述懲戒決議，則聲請人
    甲○○之律師除名處分業已確定，不得再行提起行政爭訟。
    是本件關於律師除名處分，並無爭執之法律關係存在，亦無
    所謂「本案訴訟」，自無定暫時狀態加以保護之必要，因而
    駁回聲請人之假處分聲請，於法自無不合。聲請人提起抗告
    猶泛言聲請人甲○○之執業資格未被除名或撤銷，「文聯台
    委」及「文聯覆委」決議均係偽造及登載不實公文書，非司
    法院釋字第378號解釋之合憲產物，相對人等依犯罪產物所
    為處分屬行政處分，亦屬行政訴訟法第6條確認之訴之範圍
    云云，要無可採。其抗告難認有理由，應予駁回。又本件所
    適用法律，並無疑義，聲請人請求本院聲請司法院大法官解
    釋，核無必要。又聲請人乙○○○聯合律師事務所如非合夥
    組織，而係單純合用辦公處所，則無當事人能力，其聲請即
    不合法，原裁定予以駁回，結論並無不同，仍應予以維持，
    併予明。則本院對於聲請人提起抗告之主張業已一一加予
    論駁，並詳敘說明其理由，有如前述。乃聲請人對於原裁定
    聲請再審，徒執前程序聲請假處分及抗告之主張，任意指摘
    原裁定違背法令，並泛引行政訴訟法第273條第1項第第1款
    、第3款、第4款、第7款、第8款、第9款、第11款、第12款
    、第13款及第14款之規定聲請再審，而對於原裁定究竟如何
    有合於行政訴訟法第273條第1、2項所定再審事由，仍未具
    體表明，揆諸首揭說明，其再審之聲請於法即有未合，應予
    駁回。
四、據上論結，本件聲請為不合法。依行政訴訟法第283條、第
    278條第1項、第104條、民事訴訟法第95條、第78條、第85
    條第1項前段，裁定如主文。
中    華    民    國    99    年    10    月    29    日
                    最高行政法院第三庭
                        審判長法官  高  啟  燦
                              法官  黃  秋  鴻
                              法官  黃  合  文
                              法官  劉  介  中
                              法官  陳  鴻  斌
以  上  正  本  證  明  與  原  本  無  異
中    華    民    國    99    年    11    月    1     日
                              書記官  邱  彰  德


司法院資訊處製作；財團法人民間司法改革基金會備份。
